【裁判字號】    92,易,31
【裁判日期】    920304
【裁判案由】    竊盜
【裁判全文】
臺灣屏東地方法院刑事判決                            九十二年度易字第三一號
    公  訴  人  臺灣屏東地方法院檢察署檢察官
    被      告  甲○○
右列被告因竊盜案件，經檢察官提起公訴（九十一年度偵字第五九四○號），本院判
決如左：
    主  文
甲○○竊盜未遂，累犯，處有期徒刑陸月，如易科罰金，以佰元折算壹日。
    事  實
一、甲○○有多起竊盜前科，最近一次復因竊盜案件，經台灣台南地方法院於民國八
    十六年十二月二十三日以八十六年度易字第四一二二號判處有期徒刑十月，嗣經
    台灣高等法院台南分院於八十七年二月二十六日以八十七年度上易字第二二二號
    駁回上訴確定，於八十八年二月三日縮短刑期執行完畢。詎仍不知悔改，於九十
    一年十月三十日中午十二時三十分許騎乘車號ＸＱＸ—九ＯＯ號重型機車至乙○○位於屏東縣南州鄉○○村○○路十巷二二號住處，因見該房屋家門未上鎖，竟
    意圖為自己不法之所有，未經許可，徒手侵入上開屋內欲竊取物品，但經搜尋未
    竊得任何財物，正欲離去房屋之際，適乙○○自外返家而發現上情，經報警當場
    查獲（甲○○所涉侵入住宅罪嫌，業經乙○○於九十一年十一月十四日在台灣屏
    東地方法院檢察署偵查中撤回告訴）。
二、案經屏東縣警察局東港分局報告移送台灣屏東地方法院檢察署檢察官偵查起訴。
    理  由
一、訊據被告甲○○固坦承於上開時地、未經許可進入上開房屋，嗣欲離去時，適遇
    被害人乙○○返家之事實，惟矢口否認有竊盜犯行，辯稱：係要拜訪名「李明賢
    」之人，誤以為其住該處而進入，有對裡面喊云云。經查：
（一）證人乙○○證稱：「（問：南州鄉○○路十巷二二號是否你家？）是。（問：
      九十一年十月三十日中午十二時三十分回到家如何發現被告？）當天我回到家
      裡，發現我家門口有一部機車ＸＱＸ九○○及一雙鞋子，我都不認識。當天我
      是早上七、八點就出門，我出門的時候我家沒有別人，我的門沒有鎖只有關上
      ，我回家發現機車及鞋子時，門是關上的，我看到機車與鞋子我都不認識，我
      就不敢進去，我就在門口等了幾分鐘，再來就看到被告從我家出來，‧‧」等
      語明確（見本院卷第二五頁），且為被告供承不諱，是被告於於上開時地，未
      經許可，徒手侵入上開未上鎖之房屋，堪予認定。
（二）被告辯稱：因在九十一年五月間某日某處喜宴上認識名為「李明賢」之人，該
      日曾至其住處，記憶中其住上開房屋該處，當日即係要找「李明賢」等語；經
      本院詢之該喜宴新人及地點為何、「李明賢」年籍等，被告答稱該喜宴新郎名
      「阿吉」、其姓名及喜宴地點已忘，只知其居住在屏東縣東港鎮某處，不知其
      從事何工作，與「阿吉」係經住於高雄市苓雅市場裡、從事泥水工之友人「明
      仔」於九十年間介紹認識，僅見過三、四次面，該喜帖亦放在「明仔」處，喜
      宴當日「明仔」未出席，其不認識其他賓客，因與「李明賢」係因喜宴同桌用
      餐始認識之，惟並不知道「明仔」、「阿吉」、「李明賢」之姓名、年籍及住
      址，可自行偕同到院等語（見本院卷第二十至第二六頁。惟被告嗣後並未偕同
      「明仔」、「阿吉」、「李明賢」到院，僅表示不知「阿吉」之姓名及住址，
      而陳報李明賢之友人丙○○及其住址；經本院傳喚丙○○，其並未到院，且被
      告又陳稱曾至該址找丙○○及其妻，但均未獲等語（見本院卷第三十、三五頁
      ），再經本院查詢被告所陳報丙○○其人，全國同此姓名者有一百三十三人，
      而被告陳報之該住址，並無名丙○○之人設籍等（見本院卷第三一、三二頁）
      。故被告就其上開所陳，並未能陳報「明仔」（或丙○○）、「阿吉」、「李
      明賢」供本院訊問，且未提出任何證據資料供本院審酌，又本院亦查無其他證
      據資料足資審認，自未能僅以被告陳述逕認其所陳為真實。再者，一般人對於
      所出席喜宴之新人、正確時間、地點等，固然未必均能記憶明確，惟至少能記
      憶其中某節，或者記憶大概情節，而能提出部分相關情事供佐證，而被告竟對
      於九十一年五月間某日某處喜宴相關諸節，全然答稱以遺忘等語，此外，毫無
      其他任何記憶線索可供查證，其卻僅記憶當日認識「李明賢」該人一節，委實
      與常情相左，而顯有可疑。再者，被告所辯進入該屋內有喊幾聲，沒有回應就
      出來部分，惟證人乙○○證稱：其在門外等待歷時二、三分鐘之久，並未聽到
      任何被告喊叫之聲音等語（見偵查卷第十七頁、本院卷第二五頁），是被告此
      部分亦非可採。基此，益徵被告所陳上情，未足可採。故而，尚難認被告係為
      找「李明賢」其人而至該處，則其見該房屋未上鎖，竟未經許可進入他之房屋
，是其係基於意圖為自己不法所有之竊盜犯意而進入該房屋，即堪認定。
（三）至於證人乙○○於偵查中曾證稱：「（問：你家有無被翻箱倒櫃？）廚房後面
      有一個鋁門窗門栓有拉開，廚房的櫥櫃有打開一小縫。」（見偵查卷第十七頁
      ）惟於本院審理中，又證稱：「（問：在警訊、偵查中說廚房後面鋁門窗有拉
      開，廚房櫃子有被打開？）這些都是上個月發生的事情，不是九十一年十月三
      十日發生的事。」（見本院卷第二五頁）惟被告基於意圖為自己不法所有之竊
      盜犯意而進入該房屋，已於前述，則其於進入該房屋至少二、三分鐘，業經被
      害人於偵查中指明在卷，其應已開始搜尋財物，而已著手於竊盜之實施，即使
      其尚未翻箱倒櫃，亦無解於上開犯行之認定。
（四）本件事證明確，被告犯行堪以認定，應依法論科。
二、按已著手於犯罪行為之實行而不遂者，為未遂犯，刑法第二十五條第一項定有明
    文。本件被告業已基於意圖為自己不法所有之竊盜犯意而進入該房屋，並已達於
    著手之程度，惟搜尋未竊得任何財物，而未達於既遂之結果。核其所為，係犯刑
    法第三百二十條第三項、第一項之竊盜未遂罪嫌。被告已著手於犯罪行為之實施
    ，而未至既遂結果，為未遂犯，爰依刑法第二十六條前段規定減輕其刑。又查被
    告有多起竊盜前科，最近一次復因竊盜案件，經台灣台南地方法院於八十六年十
    二月二十三日以八十六年度易字第四一二二號判處有期徒刑十月，嗣經台灣高等
    法院台南分院於八十七年二月二十六日以八十七年度上易字第二二二號駁回上訴
    確定，於八十八年二月三日縮短刑期執行完畢，有臺灣高等法院被告全國前案紀
    錄表及臺灣屏東地方法院檢察署刑案資料查註紀錄表各一紙在卷可按，其受有期
    徒刑之執行完畢後，五年之內再犯有期徒刑以上刑之本罪，為累犯，應依法加重
    其刑，被告同時有加重及減輕其刑之事由，應先加重後減輕之。爰審酌被告素行
    非佳、犯罪動機、目的、方法、手段及並未持工具，且犯後飾詞否認犯行，犯後
    態度非佳，未見悔意，惟其犯罪所生危害非鉅等一切情狀，量處如主文所示之刑
    ，並諭知易科罰金之折算標準。
據上論結，應依刑事訴訟法第二百九十九條第一項前段，刑法第三百二十條第三項、
第一項、第二十六條前段、第四十七條，罰金罰鍰提高標準條例第一條前段、第二條
，判決如主文。
本案經檢察官鄭伊鈞到庭執行職務。
中      華      民      國      九十二      年  三     月     四    日
                                      臺灣屏東地方法院刑事第三庭
                                          法  官  洪乙心
右正本證明與原本無異。
如不服本判決應於收受本判決送達後十日內向本院提出上訴書狀，其未敘述上訴理由
者，並得於提起上訴後十日內向本院補提理由書狀（均須按他造當事人之人數附繕本
 ）「切勿逕送上級法院」
                                          書記官   曾文玲
中      華      民      國      九十二      年      三    月        四  日
中華民國刑法第三百二十條
 (普通竊盜罪、竊佔罪)
意圖為自己或第三人不法之所有，而竊取他人之動產者，為竊盜罪，處五
年以下有期徒刑、拘役或五百元以下罰金。
意圖為自己或第三人不法之利益，而竊佔他人之不動產者，依前項之規定
處斷。
前二項之未遂犯罰之。


司法院資訊處製作；財團法人民間司法改革基金會備份。
